臺灣高等法院刑事裁定
111年度聲字第3774號
聲  請  人  臺灣高等檢察署檢察官
受  刑  人  易柏鈞



上列聲請人因受刑人數罪併罰有二裁判以上，聲請定其應執行之
刑（聲請案號：臺灣高等檢察署111年度執聲字第1795號），本
院裁定如下：
    主  文
易柏鈞犯如附表所示各罪所處之刑，應執行有期徒刑參年陸月，
併科罰金新臺幣捌萬貳仟元，罰金如易服勞役，以新臺幣壹仟元
折算壹日。
    理  由
一、聲請意旨略以：受刑人易柏鈞因詐欺等數罪，先後經判決確
    定如附表，應依刑法第53條、第50條第2項、第51條第5款、
    第7款規定，定其應執行之刑，爰依刑事訴訟法第477條第1
    項聲請裁定等語。
二、按裁判確定前犯數罪者，併合處罰之；又數罪併罰，有二裁
    判以上者，依刑法第51條之規定，定其應執行之刑，同法第
    50條第1 項、第53條分別定有明文。次按數罪併罰，宣告多
    數有期徒刑者，於各刑中之最長期以上，各刑合併之刑期以
    下，定其刑期；但不得逾30年；又宣告多數罰金者，於各刑
    中之最多額以上，各刑合併之金額以下，定其金額，刑法第
    51條第5 、7 款分別定有明文。次按刑事訴訟法第370條第2
    項、第3項，已針對第二審上訴案件之定應執行之刑，明定
    有不利益變更禁止原則之適用，於分屬不同案件之數罪併罰
    有應更定執行刑者，本於同為定刑裁定應為相同處理之原則
    ，法院於裁定定應執行之刑時，自仍應有不利益變更禁止原
    則法理之考量，亦即另定之執行刑，其裁量所定之刑期，不
    得較重於前定之執行刑加計後裁判宣告之刑之總和，否則即
    與法律秩序理念及法律目的之內部界限有違（最高法院103
    年度第14次刑事庭決議及最高法院93年度台非字第192號判
    決意旨參照）。　　
三、經查：
　㈠受刑人易柏鈞因詐欺等數罪，先後經臺灣士林地方法院、臺
    灣新北地方法院及本院判處如附表所示之刑，均經分別確定
    在案；又附表編號2至6所示之罪，其犯罪時間係在附表編號
    1所示裁判確定日（即民國110年12月6日）前所犯，而本件
    聲請定應執行刑之犯罪事實最後判決法院為本院等情，有各
    該判決書及本院被告前案紀錄表在卷可稽。其中受刑人所犯
    如附表編號1至4所示之罪所處之刑均得易服社會勞動，附表
    編號5至6所示之罪所處之刑則均不得易科罰金或易服社會勞
    動，原不得合併定應執行刑，然受刑人業已請求檢察官就附
    表所示各罪合併聲請定應執行刑，此有定刑聲請切結書在卷
    可稽（本院卷第13頁），合於刑法第50條第2項之規定，檢
    察官就附表所示各罪所處之有期徒刑，均聲請合併定應執行
    刑，本院審核認聲請為正當。
　㈡再者，受刑人所犯附表編號1至3所示之罪，前經臺灣士林地
    方法院以110年度金訴字第215、216、217號判決定應執行有
    期徒刑10月，併科罰金新臺幣（下同）8萬元，罰金如易服
    勞役，以1千元折算1日確定，則參照前揭規定及說明，本院
    就附表所示各罪再定應執行刑時，自應受上開裁判所定應執
    行刑加計其他裁判所處刑期之內部界限（即有期徒刑部分：
    10月+6月+1年【3罪】+1年2月=5年6月；併科罰金部分：8萬
    元+1萬元=9萬元）所拘束。
　㈢本院函詢受刑人，詢問其對本件之意見，其表示無意見（本
    院卷第105頁），爰依前揭法條規定，並參酌上開各罪宣告
    刑總和上限、各刑中最長期，另審酌受刑人所犯附表編號1
    至6所示各罪之犯罪類型為三人以上共同犯詐欺取財案件、
    洗錢案件，及其犯罪動機、目的、態樣、侵害法益、行為次
    數，兼衡刑罰經濟與公平、比例原則，整體評價其應受非難
    及矯治之程度，並考量附表編號1至3曾經判決定應執行刑有
    期徒刑10月，已給予減少有期徒刑之恤刑利益，分別就有期
    徒刑、罰金定其應執行之刑如主文所示。
據上論斷，應依刑事訴訟法第477條第1項，刑法第50條第1項、
第2項、第53條、第51條第5款、第7款，裁定如主文。　　　
中　　華　　民　　國　　111 　年　　11　　月　　28　　日
                  刑事第七庭    審判長法　官  孫惠琳
                                      法　官  鍾雅蘭
                                      法　官  張育彰
以上正本證明與原本無異。
如不服本裁定，應於收受送達後5 日內向本院提出抗告狀。
                                      書記官  蔡麗春
中　　華　　民　　國　　111 　年　　11　　月　　28　　日
附表：受刑人易柏鈞定應執行刑案件一覽表
編號  1 2 3 罪名  洗錢防制法 洗錢防制法 洗錢防制法 宣告刑  有期徒刑5月，併科罰金新臺幣4萬元，罰金如易服勞役，以新臺幣1仟元折算1日。（3罪） 有期徒刑4月，併科罰金新臺幣3萬元，罰金如易服勞役，以新臺幣1仟元折算1日。（4罪） 有期徒刑6月，併科罰金新臺幣5萬元，罰金如易服勞役，以新臺幣1仟元折算1日。 犯罪日期  110年1月15日（3次） 110年1月15日（4次） 110年1月15日 偵查機關年度案號  臺灣士林地方檢察署110年度偵字第5098號等   最 後事實審 法  院 臺灣士林地方法院         案  號 110年度金訴字第215、216、217號    判決 日期 110年11月10日   確 定 判 決 法  院 臺灣士林地方法院         案  號 110年度金訴字第215、216、217號    確定 日期 110年12月6日   是否為得易科罰金之案件  否，得易服社會勞動   備       註  臺灣士林地方檢察署111年度執字第57號     編號1至3經臺灣士林地方法院110年度金訴字第215、216、217號定應執行有期徒刑10月，併科罰金新臺幣8萬元    
編      號  4 5 6 罪      名    洗錢防制法      詐欺      詐欺 宣  告  刑  有期徒刑6月，併科罰金新臺幣1萬元，罰金如易服勞役，以新臺幣1仟元折算1日。 有期徒刑1年（3罪） 有期徒刑1年2月 犯罪日期  110年1月28日19時7分許  109年12月16日～109年12月29日 109年12月17日～109年12月30日  偵查機關年度案號  新北地檢110年度偵字第28717號 臺北地檢110年度偵字第29165號   最後事實審 法院 新北地院 本院   案號 111年度金訴字第564號 111年度上訴字第2126號   判決日期 111年8月25日 111年8月30日  確  定 判  決 法 院 新北地院 本院   案 號 111年度金訴字第564號 111年度上訴字第2126號    判決確定日期 111年10月5日 111年10月4日  是否為得易科罰金之案件  否，得易服社會勞動          否            備       註  新北地檢111年度執字第9487號 臺北地檢111年度執字第5386號